【裁判字號】    98,裁,2554
【裁判日期】    981022
【裁判案由】    地價稅
【裁判全文】
最  高  行  政  法  院  裁  定
                                      98年度裁字第2554號
上  訴  人  甲○○
            乙○○
            丙○○
            丁○○
            戊○○
被 上訴 人  臺北縣政府稅捐稽徵處
代  表  人  己○○
上列當事人間地價稅事件，上訴人對於中華民國98年6月30日臺
北高等行政法院98年度簡字第7號判決，提起上訴，本院裁定如
下：
    主  文
上訴駁回。
上訴審訴訟費用由上訴人負擔。
    理  由
一、對於適用簡易程序之裁判提起上訴，須經本院許可，且該許
    可以訴訟事件所涉及之法律見解具有原則性者為限，行政訴
    訟法第235條定有明文。所謂法律見解具有原則性，係指該
    事件所涉及之法律問題意義重大，而有加以闡釋之必要情形
    而言，非以其對於該訴訟當事人之勝敗有無決定性影響為斷
    ；例如對行政命令是否牴觸法律所為之判斷，或就同類事件
    高等行政法院所表示之見解相互牴觸，有由本院統一法律上
    意見或確認其意見之必要情形屬之。
二、查上訴人之被繼承人張品泉所有坐落臺北縣新店市○○段47
    8、483、486、525、568、635、659地號、五峰段59、110、
    112號地號及八里鄉○○○段下罟子小段265地號等11筆土地
    ，經被上訴人所屬新店分處核定民國96年地價稅計新臺幣（
    下同）142,345元在案。嗣上訴人對上開土地中，坐落臺北
    縣新店市○○段110及112地號等2筆土地（下稱系爭土地）
    經核定之96年地價稅（其中五峰段110地號土地應納稅額為
    38,889元、112地號土地應納稅額為92,477元）不服，申經
    復查結果，未獲准變更，上訴人不服，提起訴願，遭決定駁
    回，遂提起本件行政訴訟。經原審法院適用簡易程序駁回其
    訴，上訴人仍不服提起上訴，主張略以：依土地稅法施行細
    則第21條「本法第22條第1項所稱非都市土地依法編定之農
    業用地，指依區域計畫法編定為農牧用地、林業用地、養殖
    用地、鹽業用地、水利用生態保護用地、國土保安用地之土
    地。本法第22條第1項但書規定都市土地農業區、保護區、
    公共設施尚未完竣地區、依法限制建築地區、依法不能建築
    地區及公共設施保留地限作或仍作農業用地使用者，指上開
    地區內之左列土地。一、土地登記簿上所載為田、旱、林、
    養、牧、原、池、鹽、水、溜、溝11種地目之土地。二、實
    際供與農業經營不可分離之農舍、畜禽舍、倉儲設備、曬場
    、集貨場、農路、灌溉、排水、漁用碼頭、水稻育苗用地、
    儲水池、農用溫室及其他農業使用之土地。」之規定，系爭
    土地為公共設施尚未完竣地區且符合上開規定第2項第1款「
    土地登記簿上所載為田、旱、林．．．11種地目之土地」，
    即已符合上開土地稅法施行細則第21條第2項規定要件，應
    不得課徵地價稅云云。本院經核上訴意旨，乃上訴人以其對
    法律上見解之歧異，就原審取捨證據、認定事實、適用法律
    之職權行使，指摘其為不當，且無涉法律見解具有原則上之
    重要情事，有由本院統一法律上意見或確認其意見之必要情
    形。上訴人提起上訴，不合首揭規定，不應許可，其上訴難
    謂合法，應予駁回。
三、據上論結，本件上訴為不合法。依行政訴訟法第249條第1項
    前段、第104條、民事訴訟法第95條、第78條、第85條第1項
    前段，裁定如主文
中    華    民    國    98    年    10    月    22    日
                    最高行政法院第六庭
                        審判長法官  吳  明  鴻
                              法官  胡  方  新
                              法官  林  茂  權
                              法官  侯  東  昇
                              法官  黃  秋  鴻
以  上  正  本  證  明  與  原  本  無  異
中    華    民    國    98    年    10    月    23    日
                              書記官  王  福  瀛


司法院資訊處製作；財團法人民間司法改革基金會備份。
